# Introduction

Partie introductive. On peut charger ici les bases de données de cette partie
et les afficher.


```{r}
library(haven)
library(gt)
library(tidyverse)
```


On charge ici en test la base de données `test.dta` que l'on présente directement.

```{r}

df <- haven::read_dta(here::here("datasets", "test.dta"))
# on peut faire certains formatages à la base de données df

gt(df) |> 
    cols_label(
        moy = "Moyenne",
        min = "Minimum",
        max = "Maximum",
        p50 = "Mediane"
    )

```


Supposons que l'on veuille coller des colonnes d'une base pour respecter
certains formats. On veut par exemple coller la moyenne, la mediane etc.
Et garder les noms des variables. Pour coller on utilise `glue::glue`. Tout
ce qui est entre accolades sont les éléments de la base qu'on veut fusionner.

```{r}

df <- haven::read_dta(here::here("datasets", "test.dta"))
df <- df |> 
    # on ajuste les stats que l'on veut afficher
    dplyr::mutate(
        stats = glue::glue("{p50} [{min} - {max}]")
    ) |> 
    # on ne selectionne que ce que l'on veut
    dplyr::select(variable, stats)


# on affiche la table
gt(df) |> 
  cols_label(
    variable = "Variables",
    stats = "Med [min - max]"
  )
```
