# Introduction

Partie introductive. On peut charger ici les bases de données de cette partie
et les afficher. Attention, il faut charger les librairies dans chacune
des sections que l'on veut.


```{r}
library(haven)
library(flextable)
library(tidyverse)

# on peut definir les proprietes du tableau de sortie
set_flextable_defaults(
   font.size = 12,
   them_fun = "vanilla"
)
```


On charge ici en test la base de données `test_quali.dta` que l'on présente directement.
Les données sont présentées avec le package `flextable` qui offre plus
de possiblités pour les modifications au niveau des docx.

```{r}

df <- haven::read_dta(here::here("output_datasets", "test_quali.dta"))
# on peut faire certains formatages à la base de données df

df |> 
  # on ne selectione que les colonnes que l'on veut ici
  select(label, value) |> 
  # on peut ajouter des noms aux colonnes
  setNames(c("Origine des voitures", "N (%)")) |> 
  flextable() |> 
  # ici je montre comment mettre des couleurs sur le titre,
  # i c'est la ou les lignes, j c'est la colonne, part c'est la partie
  bg(i = 1, part = "header", bg = "lightblue") |> 
  set_table_properties(layout = "autofit", width = 1)
```


On effectue ici un autre test avec une
autre base de données. Ici on peut décider de ne sélectionner
que certaines variables, et de mettre les labels sur les variables en utilisant
les labels de stata. On n'affiche ici que la sortie du code. On peut
aussi vouloir que la table couvre correctement la  en page (grace au layout)


```{r}
#| echo: false
#| output: true

df <- haven::read_dta(here::here("output_datasets", "test_quali3.dta"))

# les labels sont les noms de colonnes apres
new_names <- c( "Variables", attributes(df$value_0)[["label"]], attributes(df$value_1)[["label"]])
# on affiche la table
df |> 
  select(label, value_0, value_1) |>
  setNames(new_names) |>
  flextable() |>
  set_table_properties(layout = "autofit")
```


On peut grouper ici plusieurs tables si l'ont veut les combiner, comme par 
exemple quali_2 et quali_3


```{r}

tables_files <- c("test_quali2.dta", "test_quali3.dta")
tables_files <- here::here("output_datasets", tables_files)

#ici on utilise une fonction qui les deux tables et les combine ensuite
df1 <- read_dta(tables_files[1])
df2 <- read_dta(tables_files[2])

# les labels sont les noms de colonnes apres
new_names <- c( "Variables", attributes(df1$value_0)[["label"]], attributes(df1$value_1)[["label"]])

# on affiche la table
bind_rows(df1, df2) |> 
  select(label, value_0, value_1) |>
  setNames(new_names) |>
  flextable() |>
  set_table_properties(layout = "autofit") |> 
  # on peut mettre la première colonne en gras grace au theme vanilla
  theme_vanilla() |>
  # on ajoute un titre avec set_captioin
  set_caption("Titre de la table")

# on peut décider de ne mettre en exergue que les High Prices par ex.

# on affiche la table
bind_rows(df1, df2) |> 
  select(label, value_0, value_1) |>
  setNames(new_names) |>
  flextable() |>
  set_table_properties(layout = "autofit") |> 
  # on peut mettre la première colonne en gras grace au theme vanilla
  theme_vanilla() |>
  # on ajoute un titre avec set_captioin
  set_caption("Titre de la table") |> 
  italic(i = ~(Variables == "High Prices")) # ca marche aussi pour bold, bg, color, etc.

```